---
title: "Primer reporte en R Markdown"
author: "Marien Madrazo Escud?? - 139891"
output: html_document
---
### Introducci??n al formato R Markdown

Ejemplo elaborado en `r date()`.
```{r Paquetes}
library(ggmap)

```{r GenerarDatos, message=FALSE}
#Llenar informaci??n (s??lo lo que est?? entre "")
clave.unica <- rep("139891",3)
#1: Si es mixto, 0: no lo es.
es.mixto <- c(universidad = 1, preparatoria = 0, secundaria = 0)
universidad <- geocode("ITAM")
preparatoria <- geocode("Huizaches #3 Col. Bosques de las Lomas C.P. 05120 Cuajimalpa de Morelos")
secundaria <- geocode("Huizaches #3 Col. Bosques de las Lomas C.P. 05120 Cuajimalpa de Morelos")
#Generamos la informaci??n
educacion <- rbind(universidad, preparatoria, secundaria)
educacion <- cbind(clave.unica, es.mixto, educacion)
```

```{r Obtenci??nCoordenadasYMapas, warning=FALSE, message=FALSE}
limites <- make_bbox(lon, lat, educacion, f = 0.7)
mapa <- get_map(location = limites, maptype ="roadmap", source = "google")
```

```{r GraficarLocalizaciones, echo=FALSE}
ggmap(mapa) + geom_point(data = educacion, aes(x = lon, y = lat), size = 4, alpha = 0.6, colour = "red")
```

